臺灣臺北地方法院刑事判決　　　　　　　94年度易字第1407號
聲　請　人　臺灣臺北地方法院檢察署檢察官
被　　　告　甲○○
　　　　　　　　　　　址）
上列被告因違反電子遊戲場業管理條例案件，經檢察官聲請簡易
判決處刑（94年度偵字第10507 號），本院認不宜以簡易判決處
刑，改依通常程序審理，及經檢察官就同一事實移送併案審理（
94 年度偵字第13723號），被告於本院準備程序進行中，就被訴
事實為有罪之陳述，由本院合議庭裁定由受命法官獨任進行簡式
審判程序審理，茲判決如下：
    主  文
甲○○共同違反未依電子遊戲場業管理條例規定辦理營利事業登
記者，不得經營電子遊戲場業之規定，處拘役肆拾日，如易科罰
金，以參佰元折算壹日。扣案之電子遊戲機具金如意販賣機（彈
珠台）陸台、PP豬禮品機拾柒台、PS2遊戲機肆台及ＩＣ主機板
肆拾肆片，均沒收。
    事  實
一、甲○○明知經營電子遊戲場業，須依電子遊戲場業管理條例
    相關規定辦理營利事業登記，竟未經向主管機關臺北市政府
    申請該項營業許可，即自民國94年5月4日起，同意亦明知甲
    ○○未經向主管機關臺北市政府申請該項營業許可之不詳姓
    名之成年男子提供電子遊戲機具金如意販賣機（彈珠台）6
    台、PP豬禮品機（可切換成滿天星樸克牌及水果盤）17台、
    PS 2遊戲機4台（包括le Bubble、快打旋風、風雲再起、魂
    斗羅），擺設於其所經營而位於臺北市○○區○○街123 號
    之「國賓親子遊藝禮品店」內，二人並基於犯意聯絡，自同
    日上午10時起插電營業，供不特定人以每次投新臺幣10元開
    分或打玩一次方式以營利，約定所得營收五五分帳，而共同
    經營電子遊戲場業。嗣於94年5月26日晚上8時50分許，為警
    會同臺北市商業管理處人員，在上址查獲，並當場扣得電子
    遊戲機具金如意販賣機（彈珠台）6台、PP豬禮品機（可切
    換成滿天星樸克牌及水果盤）17台、PS2遊戲機4台及ＩＣ主
    機板44片。
二、案經臺北市政府警察局萬華分局報請臺灣臺北地方法院檢察
    署檢察官偵查後聲請聲請簡易判決處刑，經本院改依通常程
    序審理。
    理  由
一、上揭犯罪事實，業據被告甲○○於警詢、偵訊及本院審理時
    坦承不諱，核與證人即「國賓親子遊藝禮品店」員工耿萬富
    、黃瓊瑤於警詢中所證述之情節相符，並有臺北市商業管理
    處稽查紀錄表、經濟部經商字第09302168640號函、臺北市
    商業管理處北市商三字第09231621100號函、00000000000號
    函、現場照片等在卷可稽，復有扣案之電子遊戲機具金如意
    販賣機6台、PP豬禮品機17台、PS2遊戲機4台可資證明，堪
    認被告之自白與事實相符。是本件事證已臻明確，被告犯行
    已堪認定，應予依法論科。
二、按未依電子遊戲場業管理條例規定辦理營利事業登記者，不
    得經營電子遊戲場業，違反者應予處罰，電子遊戲場業管理
    條例第15條、第22條分別定有明文。又所謂電子遊戲場「業
    」，指「業務」而言，刑法上所謂業務，係以事實上執行業
    務者為標準，指以反覆同種類之行為為目的之社會的活動而
    言；執行此項業務，縱令欠缺形式上之條件，仍無礙於業務
    之性質，因此不論該事業是否「專營」電子遊戲場業，亦不
    問經營是否需達「一定之規模」，即使於原本所營事業外，
    兼營電子遊戲場業，或所經營之電子遊戲場不具相當之規模
    ，亦無礙於電子遊戲場業管理條例相關規定之適用，有最高
    法院90年臺非字第276 號判例意旨可資參照。易言之，未依
    電子遊戲場業管理條例規定辦理營利事業登記，而經營電子
    遊戲場業者，應即依電子遊戲場業管理條例第22條處罰規定
    之適用，且經營電子遊戲場業，僅需有反覆同種類之行為為
    目的之社會的活動即為已足，至於其經營是否為「專營」、
    「達一定之規模」，皆非所論。從而被告未依電子遊戲場業
    管理條例辦理營利事業登記，即在上址擺設金如意販賣機（
    彈珠台）、PP豬禮品機（可切換成滿天星樸克牌及水果盤）
    、PS2遊戲機4台（包括le Bubble、快打旋風、風雲再起、
    魂斗羅）等電子遊戲機供不特定人把玩，揆諸前揭說明，自
    有電子遊戲場業管理條例相關規定之適用。核被告之所為，
    係犯電子遊戲場業管理條例第15條、第22條違反未依電子遊
    戲場業管理條例規定辦理營利事業登記者，不得經營電子遊
    戲場業之規定罪。被告與該名姓名不詳之成年男子就上揭犯
    行，有犯意聯絡及行為分擔，為共同正犯。爰審酌被告犯罪
    後坦承犯行、態度尚佳、其擺放電子遊戲機之時間僅有20幾
    日、犯罪所生危害尚屬輕微，與其犯罪之目的、動機、手段
    等一切情狀，量處如主文所示之刑，並諭知易科罰金之折算
    標準。又扣案之電子遊戲金如意販賣機6台、PP豬禮品機17
    台、PS2遊戲機4台及ＩＣ主機板44片，均為共犯所有供犯罪
    所用之物，應依法宣告沒收，應依刑法第38條第1項第2款之
    規定，予以宣告沒收。
據上論斷，應依刑事訴法第452條、第273條之1第1項、第299條
第1項前段，電子遊戲場業管理條例第22條，刑法第11條前段、
第28條、第41條第1項前段、第38條第1項第2款，罰金罰鍰提高
標準條例第2條，判決如主文。
本案經檢察官楊仲萍到庭執行職務。
中　　華　　民　　國　　94　　年　　11　　月　　21  　日
  　　　　　　　　刑事第一庭    法　官　林春鈴
以上正本證明與原本無異
如不服本案判決，得於判決送達後10日內向本院提起上訴（應附
繕本）。
　　　　　　　　　　　　　　　　書記官　楊麗娟
中　　華　　民　　國　　94　　年　　11　　月　　21　　日
附錄本案論罪科刑法條全文：
電子遊戲場業管理條例第15條
未依本條例規定辦理營利事業登記者，不得經營電子遊戲場業。
電子遊戲場業管理條例第22條
違反第15條規定者，處行為人1 年以下有期徒刑、拘役或科或併
科新臺幣500,000元以上2,500,000元以下罰金。
